臺灣臺北地方法院刑事判決　　　　　　　 94年度交訴字第5號
公　訴　人　臺灣臺北地方法院檢察署檢察官
被　　　告　甲○○
上列被告因公共危險等案件，經檢察官提起公訴（93年度偵字第
18910 號、93年度偵字第11021 號），本院於準備程序中經訊問
被告自白犯罪後，並經本院合議庭裁定認為宜以簡式審判程序審
理，判決如下：
    主    文
甲○○因過失傷害人，累犯，處有期徒刑肆月；又駕駛動力交通
工具肇事，致人受傷而逃逸，累犯，處有期徒刑捌月；另因過失
傷害人，累犯，處有期徒刑伍月。應執行有期徒刑壹年肆月。
    事    實
一、甲○○前因違反肅清煙毒條例案件，經臺灣士林地方法院判
    處有期徒刑4 年6 月確定，並於民國88年8 月16日縮短刑期
    執行完畢。甲○○猶不知悔改，仍於93年2 月17日下午1 時
    許，駕駛車號Z3-6471 號自用小貨車，沿臺北市○○區○○
    路5 段由西往東方向行駛，行經臺北市○○區○○路5 段與
    松隆路口時，本應注意車前狀況，並隨時採取必要之安全措
    施，且依當時天候晴、日間自然光線、市區道路○路面乾燥
    、無缺陷、亦無障礙物，並無不能注意之情事，竟疏未注意
    車前狀況，不慎撞擊同方向前方由丙○○所騎乘車號QWT-46
    8 號輕型機車後載乙○○，致丙○○、乙○○人車倒地，丙○○受有左膝擦傷、左手肘擦傷及左大腿擦傷等傷害（過失
    傷害部分未據丙○○告訴）。乙○○受有左手挫傷、擦傷、
    左膝擦傷等傷害。詎甲○○駕駛動力交通工具肇事致丙○○
    、乙○○受傷後並未停車，亦未將丙○○、乙○○送醫救治
    ，竟仍駕車逃逸，適有真實姓名年籍不詳之路人記下甲○○
    所駕駛車輛之車號後，始報警循線查獲上情。甲○○另於93
    年3 月29日下午5 時20分許，駕駛車號BE-0132 號自用小客
    車，沿臺北市○○區○○路第3 車道由東往西方向行駛，行
    經臺北市○○區○○路448 號，本應注意車前狀況，並隨時
    採取必要之安全措施，且依當時天候晴、日間自然光線、市
    區道路○路面乾燥、亦無障礙物，並無不能注意之情事，竟
    疏未注意車前狀況，不慎撞擊同方向前方由丁○○○所騎乘
    車號GN6-537 號重型機車，致丁○○○人車倒地，受有右橈
    股遠端骨折及右踝骨折等傷害
二、案經乙○○訴由臺北市政府警察局信義分局、丁○○○訴由
    臺北縣政府警察局海山分局報請臺灣臺北地方法院檢察署檢
    察官偵查起訴，本院於準備程序中經訊問被告自白犯罪後，
    並經本院合議庭裁定認為宜以簡式審判程序審理。
    理    由
一、前揭事實業據被告甲○○於本院準備程序及審理時均供承不
    諱，核與被害人丙○○於警詢、告訴人乙○○於警詢、偵查
    中，及告訴人丁○○○於警詢、偵查及本院審理時之指訴情
    節相符。此外，復有臺北市政府警察局信義分局交通分隊交
    通事故談話紀錄表、交通事故補充資料表、疑似道路交通事
    故肇事逃逸追查表、臺北市政府警察局交通警察大隊交通事
    故分析研判表、臺北市政府警察局信義分局交通分隊交通事
    故談話紀錄表、車籍作業系統－查詢認可資料、臺北醫學大
    學附設醫院診斷證明書（乙種）、臺北市立和平醫院診斷證
    明書各1 紙、臺北市政府警察局交通警察大隊交通事故肇事
    原因初步分析研判表、道路交通事故現場圖、臺北市政府警
    察局萬華分局交通分隊交通事故補充資料表、交通事故調查
    報告表各2 紙及現場照片23幀在卷（均為影本，見臺灣臺北
    地方法院檢察署93年度偵字第11021 號偵查卷第36頁至第39
    頁、第41頁至第45頁、第84頁、臺灣臺北地方法院檢察署93
    年度偵字第18910 號偵查卷第9 頁至第10頁、第20頁至第26
    頁、第28頁至第36頁）可稽。基此，堪認被告之自白核與事
    實相符，自得採為論罪之依據。復按汽車行駛時，駕駛人應
    注意車前狀況，並隨時採取必要之安全措施，道路交通安全
    規則第94條第3 款定有明文。此乃被告應注意並能注意之事
    項，而被告於上開時、地2 次駕車，竟疏未注意車前狀況，
    致肇事而使告訴人乙○○、丁○○○受有上述之傷害，均顯
    有應注意、能注意而不注意之過失之情形。告訴人乙○○、
    丁○○○因本件車禍受傷，與被告之過失行為間並有相當因
    果關係。本件事證已臻明確，被告上揭犯行均堪認定。
二、核被告所為，係犯刑法第284 條第1 項前段之過失傷害罪及
    第185 條之4 之駕駛動力交通工具肇事致人受傷而逃逸罪。
    被告所犯上開2 次過失傷害罪及肇事逃逸罪3 罪間，犯意各
    別、行為互殊，應予分論併罰。另被告曾犯有如事實欄所述
    之違反肅清煙毒條例案件，經臺灣士林地方法院判處有期徒
    刑4 年6 月確定，並於88年8 月16日縮短刑期執行完畢，有
    臺灣高等法院被告前案紀錄表1 份在卷（見本院卷第45頁至
    第52頁）可證，其於5 年之內，再犯本件有期徒刑以上之罪
    ，係屬累犯，應依刑法第47條之規定加重其刑。爰審酌被告
    2 次駕駛汽車時，均未注意車前狀況因而肇事，致告訴人乙○○、丁○○○受有傷害，且於第1 次肇事後，復未對被害
    人丙○○、告訴人乙○○加以救護而逃離現場，本應重罰，
    惟念其犯罪後於本院準備程序及審理時均能坦認犯行，態度
    尚稱良好等一切情狀，分別量處如主文所示之刑，並定其應
    執行刑。
據上論斷，應依刑事訴訟法第273 條之1 第1 項、第299 條第1
項前段，刑法第185 條之4 、第284 條第1 項前段、第47條、第
51條第5 款，罰金罰鍰提高標準條例第1 條前段，判決如主文。
本案經檢察官謝奇孟到庭執行職務。
中　　華　　民　　國　　94　　年　　3 　　月　　9 　　日
                  交通法庭法  官  蔡正雄
上正本證明與原本無異。
如不服本判決，應於判決送達後10日內向本院提出上訴狀（應抄
附繕本）。告訴人或被害人如對於本判決不服者，應具備理由請
求檢察官上訴，其上訴期間之計算係以檢察官收受判決正本之日
期為準。
                          書記官  葉潔如
中　　華　　民　　國　　94　　年　　3 　　月　　10　　日
附錄本案論罪科刑所依據之法條：
中華民國刑法第185條之4
 (肇事逃逸罪)
駕駛動力交通工具肇事，致人死傷而逃逸者，處6 月以上5 年以
下有期徒刑。
中華民國刑法第277條
 (普通傷害罪)
傷害人之身體或健康者，處3 年以下有期徒刑、拘役或1 千元以
下罰金。
犯前項之罪因而致人於死者，處無期徒刑或7 年以上有期徒刑；
致重傷者，處3 年以上10年以下有期徒刑。
